【裁判字號】    97,台上,2586
【裁判日期】    970612
【裁判案由】    違反槍砲彈藥刀械管制條例等罪
【裁判全文】
最高法院刑事判決            九十七年度台上字第二五八六號
上  訴  人  甲○○
上列上訴人因違反槍砲彈藥刀械管制條例等罪案件，不服台灣高
等法院台中分院中華民國九十七年三月二十日第二審判決（九十
七年度上訴字第五００號，起訴案號：台灣南投地方法院檢察署
九十六年度偵字第四四三六號），提起上訴，本院判決如下：
    主  文
上訴駁回。
    理  由
一、違反槍砲彈藥刀械管制條例部分：
按刑事訴訟法第三百七十七條規定，上訴於第三審法院，非以判
決違背法令為理由，不得為之。是提起第三審上訴，應以原判決
違背法令為理由，係屬法定要件。如果上訴理由書狀並未依據卷
內訴訟資料，具體指摘原判決不適用何種法則或如何適用不當，
或所指摘原判決違法情事，顯與法律規定得為第三審上訴理由之
違法情形，不相適合時，均應認其上訴為違背法律上之程式，予
以駁回。本件原判決維持第一審論處上訴人甲○○未經許可，寄
藏可發射子彈具有殺傷力之改造手槍（累犯）罪刑部分之判決，
駁回其於第二審之上訴，已敘明其所憑之證據及認定理由；從形
式上觀察，並無判決違背法令之情形存在。按刑之量定，屬事實
審法院職權裁量之事項，原判決以上訴人之責任為基礎，審酌刑
法第五十七條各款所列事項等一切情狀，量處適當之刑，理由內
已論敘綦詳，既未逾法定刑度，且無失出失入情形，不生違背法
令之問題。復以上訴人犯罪之情狀並無可資憫恕之處，不符刑法
第五十九條酌減其刑之要件，併予說明，尤無違法可言。至原判
決謂上訴人寄藏改造手槍「惡性非輕」、「甚為可訾」，參酌「
犯後坦承犯行，態度良好等一切情狀」而為量刑之依據，亦無上
訴意旨所稱判決所載理由矛盾之違法情事。上訴意旨泛指原判決
量刑過重及未酌減其刑為違法等各節，均與法律規定得為第三審
上訴理由之違法情形，不相適合。其上訴為違背法律上之程式，
應予駁回。
二、恐嚇危害安全部分：
查刑事訴訟法第三百七十六條所列各罪之案件，經第二審判決者
，不得上訴於第三審法院，法有明文。原判決關於上訴人恐嚇危
害安全部分（上訴人未聲明僅就違反槍砲彈藥刀械管制條例部分
上訴，關於恐嚇危害安全部分亦視為已全部上訴），係依刑法第
三百零五條論處罪刑，核屬刑事訴訟法第三百七十六條第一款之
案件，既經第二審判決，自不得上訴於第三審法院，上訴人猶提
起上訴，於法不合，併應駁回之。
據上論結，應依刑事訴訟法第三百九十五條前段，判決如主文。
中    華    民    國  九十七  年    六    月   十二   日
                      最高法院刑事第十一庭
                          審判長法官  花  滿  堂
                                法官  黃  正  興
                                法官  陳  東  誥
                                法官  林  錦  芳
                                法官  李  英  勇
      本件正本證明與原本無異
                                      書  記  官
中    華    民    國  九十七  年    六    月   十七   日
                                                     M


司法院資訊處製作；財團法人民間司法改革基金會備份。
